臺灣桃園地方法院刑事判決　　　　　　93年度訴字第1539號
公　訴　人　台灣桃園地方法院檢察署檢察官
被　　　告　乙○○
　　　　　　甲○○
　　　　　　午○○
共　　　同
選任辯護人　謬璁律師
上列被告等因詐欺等案件，經檢察官提起公訴（93年度偵字第11
669 號），及追加起訴（93年度偵字第15916 號），本院判決如
下：
    主  文
乙○○公司負責人，對於公司應收之股款，股東雖已繳納而於登
記後將股款發還股東，處有期徒刑陸月，如易科罰金，以參佰元
折算壹日。
午○○共同違反未經設立登記，不得以公司名義經營業務之規定
，處有期徒刑伍月，如易科罰金，以參佰元折算壹日。
甲○○無罪。
    事  實
一、乙○○為鴻林國際資產管理有限公司（下稱鴻林公司）之負
    責人，其因欲辦理鴻林公司之設立登記，先於民國92年6 月
    27日，至位於桃園縣中壢市之中華商業銀行中壢分行，開設
    鴻林公司籌備處之活期存款帳戶（帳號為00000000000000）
    ，並於同月30日存入新台幣三百萬，再委由不知情之會計師
    池景清於同年7 月1 日依據其所提供之存款資料，製作鴻林
    公司三百萬元之出資額業已收足之「公司設立登記資本額查
    核報告書」後，隨即於翌日（同年7 月2 日）將全數之三百
    萬元出資額領出，復於同年7 月17日檢具上開內容不實之相
    關資料，向臺北市政府建設局提出鴻林公司設立登記之申請
    ，主管機關因此准予登記。
二、乙○○、午○○明知未經設立登記，不得以公司名義對外經
    營業務，且明知證券商須經主管機關之許可及發給許可證照
    ，方得營業，非證券商不得經營證券業務。竟基於共同之犯
    意聯絡，於92年6 月間起在臺北市○○街○ 段1 之2 號6樓
    以鴻林公司及未經設立登記之世華證券公司名義（負責人為
    午○○，僅在國外之貝里斯登記），對外販售美國世界信息
    科技股份有限公司（下稱美國世界公司）、得益公司等未上
    市股票，其販售股票之對象、時間、股票數量、金額、付款
    方式均詳如附表所示（午○○部分不包括編號19天○○）。
    嗣於93年7月20日14時10分許在臺北市○○街○段1之2號6樓
    鴻林公司為警查獲，而悉上情。
三、案經內政部警政署刑事警察局移送臺灣桃園地方法院檢察署
    檢察官偵查起訴及追加起訴。
    理  由
甲、有關證據能力之認定：
一、依據刑事訴訟法第159 條第1 項規定，被告以外之人於審判
    外之言詞或書面陳述，除法律有規定外，不得作為證據。本
    件證人於警詢中之證述，均屬審判外之傳聞證據，復未符合
    傳聞例外之規定，應無證據能力。
二、次按有關本案證人於檢察官偵訊中之證詞，依據上開刑事訴
    訟法第159 條第1 項規定，雖屬審判外之傳聞證據，惟被告
    及辯護人對於上開證據均同意具有證據能力，依據刑事訴訟
    法第159 條之5 第1 項規定，本院亦認適當，是上開供述證
    據均得援引為本案審判之證據。至於公訴人所引偵查卷內各
    項文書證據、證物，即被告、辯護人提出之各項文書證據，
    依據上開同意性規定意旨，亦得援引為本案審判之證據。
三、又刑事訴訟法第156 條第1 項規定：被告之自白，非出於強
    暴、脅迫、利誘、詐欺、疲勞訊問、違法羈押或其他不正之
    方法，且與事實相符者，得為證據。有關被告乙○○、甲○○、午○○3 人，分別於警詢、檢察官偵訊中有關渠個人犯
    罪事實之自白，屬於被告於審判外之陳述，因被告3 人均未
    抗辯該等自白具有上開非任意性之情形，依據前揭規定均具
    有證據能力，均合先敘明。
乙、證明力部分：
壹、有罪部分：
一、有關認定被告乙○○違反公司法第9條第1 項有罪部分：
（一）訊據被告乙○○對於伊確係鴻林公司之負責人，且因欲辦
      理鴻林公司之設立登記，乃於92年6 月27日，至中華商業
      銀行中壢分行，開設鴻林公司籌備處之活期存款帳戶（帳
      號為00000000000000），復於92年6 月30日存入新台幣三
      百萬，再委請會計師池景清於同年7 月1 日製作鴻林公司
      三百萬元之出資額業已收足之「公司設立登記資本額查核
      報告書」後，隨即於翌日（同年7 月2 日）將全數之三百
      萬元出資額領出，復於同年7 月17日檢具相關資料，向臺
      北市政府建設局提出鴻林公司設立登記申請之事實均坦承
      不諱，復有中華商業銀行中壢分行存摺影本1 份附卷可稽
      （見93年度偵字第11669 號偵查卷第19頁）、本院依職權
      調取之台北市政府商業管理處有關鴻林公司設立登記之全
      部案卷1 份（含台北市政府同意登記之函稿、補正通知函
      、規費收納款項收據、公司章程、設立登記申請書、公司
      設立登記預查名稱申請表、股東同意書、委託書、查核報
      告書、股東繳納股款明細表、資產負債表、存摺影本各1
      件），上開事實首堪認定。
（二）被告雖辯稱：伊係以獨資方式成立鴻林公司，設立資本均
      為個人資金，設立後亦以該資金從事股票賣賣，並無資本
      不實之問題，且被告將上開三百萬元領出後均係用以購買
      美國世界公司股票云云。惟按公司法第9 條第1 項規定：
      「公司應收之股款，股東並未實際繳納，而以申請文件表
      明收足，或股東雖已繳納，而於登記後將股款發還股東，
      或任由股東收回者，公司負責人各處5 年以下有期徒刑、
      拘役或科或併科50萬元以上250 萬元以下罰金」。本條項
      之立法目的固係為防止虛設公司及預防經濟犯罪，本來非
      虛設之公司，應非本條項處罰之對象，固無疑問，惟本院
      以為，所謂「虛設公司」（即「空頭公司」），應有明確
      界定之判斷時點及標準，立法者於本條之立法，顯然採取
      最簡單清楚之判斷時點及標準，亦即以公司設立登記時或
      至少於主管機關審核相關資料之時，為審查時點，審查標
      準顯係以公司股款是否實際繳納為準，固然公司法允許以
      公司事業所須之財產抵繳股款，惟該等資料亦均應於公司
      送審資料之時，即表明清楚，以供主管機關查核，而非於
      設立登記後，再憑各公司實際運作所生之資產，或所轉讓
      之股權，於事後審核公司是否非虛設公司，而有足夠之資
      產。查本案鴻林公司於設立登記所需之資本額為300 萬元
      ，其表明於92年6 月30日已募足，卻於2 日後之同年7 月
      2 日立即轉出公司帳戶，且實際於鴻林公司營業期間均未
      再轉入，可見於鴻林公司營業期間實際上並無可資運用之
      資金，已使公司資本維持原則「形骸化」，對於法人之交
      易相對人而言，豈非毫無保障可言？如此金融秩序之管理
      ，焉能不亂？況且，縱如被告所辯該等資金全數用以購買
      美國世界公司股票，惟被告乙○○同時自陳伊均係以個人
      名義購買美國世界公司股票，則實際上法人之資金已轉為
      個人名下，亦違反法人資產及自然人本人資產應予明確分
      離之原則，如兒戲般在法人及自然人間轉讓自如，無怪乎
      臺灣金融體制上總有「自然人掏空法人資產」的疑慮及案
      例頻頻發生。準此，被告及辯護人對於資本維持原則似有
      誤認，被告乙○○此部分犯行，事證明確，應予論罪科刑
      。
二、有關認定被告乙○○、午○○違反公司法第19條第2 項、第
    1 項有罪部分：
（一）訊據被告乙○○、午○○均矢口否認有以世華證券公司之
      名義經營業務、販售股票，辯稱：伊對外營業均係以鴻林
      公司之名義為之云云；被告午○○辯稱：伊雖為世華證券
      公司之負責人，惟實際上並不過問公司業務，且本案告訴
      人均係其妻乙○○之人脈，與伊無關，伊亦未向渠等推銷
      股票，況且，伊於93年間因案入監執行，更足證與本案無
      關云云。
（二）經查：
      (1)世華證券公司並未在國內申請設立登記之事實，業據被
        告乙○○、午○○迭於警詢、檢察官偵訊及於本院審理
        中坦承不諱。雖世華證券公司曾於國外之貝里斯註冊登
        記，然依公司法第371 條規定，其公司非經認許給予認
        許證，並領有分公司執照，不得在中國境內營業，而公
        司法第19條未經設立登記（在外國公司應為認許並設立
        分公司），不得以公司名義經營業務或為法律行為之規
        定及其罰則，於外國公司準用之，復為同法第377 條所
        明定。是以，世華證券公司既未符合上開規定，即不得
        以公司名義，於國內經營業務，應堪認定。
      (2)又依據扣案之被告乙○○、午○○之名片上均係將鴻林
        公司、世華證券並列，而證人甲○○之名片上更只有世
        華證券名義，此有扣案之名片可稽（見93年度偵字第11
        669 號偵查卷第233 頁），參諸證人丁○○、子○○、
        彭秋謹、玄○○○、地○○、卯○○於本院審理中均證
        述：被告乙○○營業處所即台北市○○區○○街1 段1
        之2 號6 樓，係同時懸掛鴻林公司及世華證券之招牌，
        被告乙○○交付資料時，亦均使用其上載有世華證券名
        義之牛皮紙袋盛裝，此亦為被告乙○○所不否認。佐以
        扣案之證物（本院卷第420頁附表）包括編號3教育訓練
        資料、編號4「如何成為億萬富翁」DM、編號6地○○名
        片、編號12之6投資簡介、編號12之23世華證券DM 、編
        號13教育手冊、編號18便當收據等，均載有「世華證券
        」名義，並多以世華證券之牛皮紙袋盛裝，依客觀情狀
        觀之，已足令相關交易當事人相信世華證券公司為依法
        登記經營之公司，並確認交易之對象為世華證券公司無
        訛。縱如被告乙○○所辯：伊係聽信友人之建議，為經
        營美國未上市公司股票之便，才於貝里斯登記世華證券
        公司云云，然據此更足認定世華證券公司與被告於本案
        販售之美國世界公司股票息息相關，否則何以被告於實
        行本案販售股票業務時，一再於交易外觀上包括招牌、
        名片、文宣資料上冠以「世華證券」名義。是以，被告
        乙○○所辯伊僅以鴻林公司名義經營業務云云，應無足
        採。
      (3)復查，被告午○○自承伊於告訴人等人前來公司購買股
        票期間，伊確有於公司內一情，核與證人乙○○證述相
        符。又證人即如附表所示之股票購買人如丁○○、子○○、癸○○、彭秋謹、己○○、玄○○○、庚○○、謝
        朝詮、丙○○於本院審理中均一致證稱：被告午○○確
        有在公司內向渠等介紹投資觀念或美國世界公司之股票
        訊息等語（見本院卷第629 、638 、641 、647 、649
        、656 、688 、834 、848 頁）。稽之被告午○○、乙○○為夫妻關係，被告午○○為世華證券公司之負責人
        ，並實際於公司內上班，且自稱從事股票投資事業等情
        ，堪認證人等人上開被告午○○確有實際以世華證券公
        司名義從事股票居間、販售業務之證述符合經驗法則。
        至於被告午○○所稱在監之期間為自93年1 月30日起，
        至同年11月15日止，除編號19天○○外，其餘告訴人之
        購買期間均非在被告午○○在監期間內，是以，被告午
        ○○上開所辯，亦無足採。
三、有關認定被告乙○○、午○○違反證券交易法第44條第1 項
    、第175 條第1 項有罪部分：
（一）訊據被告乙○○對於鴻林公司、世華證券公司均非主管機
      關許可並發給許可證照之證券商，仍經營證券業務之事實
      均坦承不諱，對於被告乙○○確有從事有價證券之居間交
      易事實，亦據證人甲○○、如附表所述各證人分別證述在
      卷，核與被告自白相符，此外復有如附表所示證人購買之
      美國世界公司股票影本、匯款證明、中國信託商業銀行城
      中分行及富邦商業銀行中壢分行乙○○帳戶開戶資料及交
      易往來明細等附卷可稽。是以，被告乙○○此部分犯罪事
      實已堪認定。
（二）訊據被告午○○矢口否認有何違反證券交易法犯行，辯稱
      同上。惟被告午○○確有從事股票居間、販售業務之事實
      業已具論如前，理由援用之。應認被告午○○同樣涉有此
      部分犯罪事實自明。
（三）按非證券商不得經營有價證券買賣之居間業務，證券交易
      法第44條第1 項、第15條第3 款、第179 條定有明文。又
      根據民法第565 條對於居間所為立法定義，有價證券買賣
      之居間，不論是一方為他方報告與他人訂立有價證券買賣
      契約之機會，因而使他方與該他人訂立有價證券買賣契約
      而獲取報酬之情形，或是在有價證券交易過程中，一方向
      他方報告有價證券買賣之機會，促成有價證券買賣契約之
      訂立，從中獲取報酬之情形，均屬符合「有價證券買賣之
      居間」之文義解釋。次按證券交易法第44條立法目的，端
      在使主管機關得以直接控管證券商與投資人間之市場行為
      ，防杜無關人員介入有價證券買賣過程危及投資市場，則
      居間人縱然代客戶透過合法證券商買賣有價證券，仍屬不
      當介入有價證券買賣過程，亦應為相同解釋。又法人違反
      證券交易法之規定者，依同法第7 章罰則各條之規定，處
      罰其為行為之負責人。準此，在本案中，被告乙○○、午
      ○○並非證券商，卻以公司名義，為客戶進行有價證券買
      賣之居間，再從中獲取報酬，自屬違反證券交易法第44條
      第1 項規定，應依證券交易法第175 條、第179 條（公訴
      人漏列本條）規定處斷。被告乙○○、午○○所犯此部分
      事證明確，犯行堪予認定，應依法論科。
四、論罪科刑部分：
（一）核被告乙○○係鴻林公司之負責人，就鴻林公司應收之股
      款，於繳納後即將股款發還股東，係違反公司法第9 條第
      1 項之資本不實罪；又被告乙○○、午○○共同以未經認
      許之外國公司即世華證券公司名義經營業務，核其2 人所
      為，係違反公司法第19條第1 項之規定，應依同法同條第
      2 項論處；又被告乙○○、午○○並非主管機關許可及發
      給許可證照之證券商，竟經營證券業務，核其2 人所為係
      違反證券交易法第44條第1項之規定，應依同法第175條第
      1項、第179條論處。被告2人間就上開違反公司法第19 條
      第2項、第1項、證券交易法犯行有犯意聯絡及行為分擔，
      均為共同正犯。被告乙○○所犯前開3罪間、被告午○○
      所犯前開2罪間，分別有方法結果之牽連關係，為牽連犯
      ，被告乙○○應從一重之違反公司法第9條第1項公司負責
      人，對於公司應收之股款，股東雖已繳納而於登記後將股
      款發還股東罪處斷；被告午○○應從一重之違反公司法第
      19條第2項、第1項違反未經設立登記，不得以公司名義經
      營業務之規定罪處斷。
（二）爰審酌被告乙○○犯罪之動機、目的係為減少資金之閒置
      ，而以挪移個人資金之方式，為形式上股款繳足之表示，
      並非刻意成立空殼公司，及被告經營公司時，究無實際繳
      足股款之資金，恐有日後如公司經營不善，因無相當資金
      ，影響債權人之權益，而有害於經濟及金融市場，並影響
      於主管機關管理上之正確性，又被告乙○○設立鴻林公司
      之資金為300 萬元，以及被告乙○○、午○○2 人從事股
      票居間、販售等證券業務之時間、影響之人數、獲取之利
      益、犯罪後所生危害，兼衡之被告2 人分別之素行、品行
      、犯罪動機、犯後態度等一切情狀，分別量處如主文所示
      之刑，並均諭知易科罰金之折算標準。
（三）另本案扣案之證物甚多（詳如本院卷第419 以下勘驗筆錄
      ），其中部分被告乙○○、午○○否認為其所有，其餘部
      分亦均無法區別係屬鴻林公司或世華證券公司所有，以及
      是否鴻林公司經營業務範圍所有之物，本諸罪疑唯輕原則
      ，尚難遽認均屬供本案犯罪所用之物，且刑法第38條係採
      裁量沒收原則，公訴人既未就扣案物聲請沒收，本院爰不
      另為沒收之諭知，併予敘明。
五、不另為無罪之諭知部分（被告乙○○被訴涉犯刑法第214 條
    使公務員登載不實部分）：
（一）公訴意旨另以：被告乙○○辦理鴻林公司之設立登記時，
      檢具內容不實之資本募足相關資料，向臺北市政府建設局
      提出鴻林公司設立登記之申請，使主管機關之公務員因此
      將該不實之事項記載於公司登記事項卡，足以生損害於主
      管機關對於資本查核之正確性。因認被告乙○○上開犯行
      另涉刑法第214 條使公務員登載不實罪云云。
（二）惟按刑法第214 條使公務員登載不實事項於公文書罪，須
      一經他人之聲明或申報，公務員即有登載之義務，並依其
      所為之聲明或申報予以登載，而屬不實事項者，始足構成
      ，若其所為之聲明或申報，公務員尚須為實質之審查，以
      判斷其真實與否，始得為一定之記載者，即非本罪所稱之
      使公務員登載不實，最高法院73 年 台上字第1710號判例
      同此意旨。又按主管機關對於公司登記之申請，認為有違
      反法令或不合法定程式者，應令其改正，非俟改正合法後
      ，不予登記。公司法第388 條定有明文。依此等規定觀之
      ，向主管機關申請為有限公司或股份有限公司設立之登記
      ，其於申請設立登記時，公司應收之股款是否確已繳足，
      主管機關須為實質之審查，以判斷其真實與否，而非僅依
      其申請或聲明即為一定登載之形式審查，是有限公司或股
      份有限公司負責人明知申請設立登記時，公司應收之股款
      並未繳足，仍以申請文件表明收足，而使公務員將此不實
      事項予以登載，應僅成立公司法第9 條第1 項之罪，並無
      適用刑法第214 條論罪之餘地。此最高法院89年度台非字
      第46號判決，亦採相同見解。
（三）查被告乙○○早於92年7 月17日提出申請前，先於同年月
      2 日將鴻林公司之資本額300 萬元提領一空，卻仍於設立
      登記申請書及所附相關文件中表明資金已到位，而為不實
      之記載，惟依前述法條及說明，主管機關即台北市政府負
      責公司申請登記之該管公務員，對公司所提出之公司資本
      額查核簽證仍須為實質審查，審查該公司現實上是否確如
      簽證資料所載之情形，始得為一定之記載，若未為實質審
      查逕予記載，則不能以使公務員登載不實罪相繩。此部分
      被告乙○○既不構成使公務員登載不實罪，本應為無罪之
      諭知，惟公訴人認被告乙○○所為與經本院論罪科刑之上
      開部分，有牽連犯之裁判上一罪之關係，自不另為無罪之
      諭知。
貳、有關認定被告乙○○、甲○○、午○○被訴涉犯常業詐欺罪
    嫌無罪部分（乙○○、午○○部分係不另為無罪諭知）；及
    認定被告甲○○被訴涉嫌違反公司法第19條第2 項、第1項
    罪嫌、違反證券交易法第44條第1 項、第175 條第1 項無罪
    部分：
一、公訴意旨略以：被告乙○○與其夫午○○、其女甲○○共同
    意圖為自己不法之所有，於民國92年5 月、6 月間起在臺北
    市○○街○ 段1 之2 號6 樓以鴻林公司及未經設立登記之世
    華證券公司名義對外販售美國世界信息科技股份有限公司之
    未上市股票，使丁○○等投資者誤認鴻林公司係有專業股票
    投資顧問公司及世華證券公司為世華銀行所投資設立之證券
    經營商，且均知美國世界公司乃係亥○○、酉○○、戌○○
    （下稱楊氏三兄弟）等人所負責之公司，而渠等前於88年間
    即因假藉全球統一集團名義對外詐騙投資者，並遭查獲判刑
    ，竟於附表所示之時間，在上開臺北市○○街○ 段1 之2 號
    6 樓之處所，對如附表所示丁○○等多人佯稱世界公司是網
    路股之股票，且營業狀況良好，若購買世界公司股票者，可
    於購買後一年後由每股美金4 元之購買價上漲至美金9 元，
    使丁○○等人誤信不疑有他，分別以數十萬元至數百萬元不
    等之價格購買美國世界公司股票，而股款係分別匯款至乙○○個人名義在中國信託商業銀行城中分行，帳號為000000
    000000及富邦商業銀行中壢分行，帳號為00000000000000
    之帳戶內，合計詐騙金額約二千餘萬元，並均以為業，而所
    得股款除部分用於一般行政事務費用以虛飾公司門面外，餘
    均遭渠等花用，且又向丁○○拖延使渠等無法轉售世界公司
    股票，致渠等所購買股票每股僅剩約美金3 毛之價格。因認
    被告乙○○、甲○○、午○○共同涉有刑法第340 條之常業
    詐欺取財犯行云云；及被告甲○○另行涉嫌違反公司法第19
    條第2 項、第1 項罪嫌、違反證券交易法第44條第1 項、第
    175 條第1 項罪嫌云云。
二、公訴人認被告3 人涉有常業詐欺取財罪嫌，及被告甲○○另
    行涉嫌違反公司法第19條第2 項、第1 項罪嫌、違反證券交
    易法第44條第1 項、第175 條第1 項罪嫌，無非係以：告
    訴人丁○○等人指訴被告3 人向渠等販售美國世界公司股票
    ，並佯稱購買美國世界公司股票一年後，可由每股美金4 元
    之購買價上漲至美金9 元而獲利一倍，並提供投資相關公司
    目錄供渠等閱覽，致渠等受騙匯款至被告乙○○帳戶，而現
    美國世界公司股價每股僅剩美金2 毛多元，並提出美國世界
    公司股票、匯款單、富邦商業銀行及中國信託銀行往來明細
    資料、投資相關公司目錄、金融存摺等物佐證；被告王琦
    賢自承有叫告訴人丁○○等人購買美國世界公司股票；被
    告乙○○亦坦認與世界公司之主要負責人亥○○、酉○○、
    戌○○等人曾有接觸之事實，並有電話簿附卷足憑，然亥○○、酉○○、戌○○等人前以全球統一集團名義非法詐騙股
    票投資者並遭查獲追訴之事實，業經報章雜誌廣為報導，且
    為被告等人所知悉，是亥○○、酉○○、戌○○等人另組世
    界公司來販售股票，被告當亦知悉世界公司之營運非屬良好
    ；而被告為警查獲時，亦未查獲任何美國世界公司之股票
    ，是果若如被告所言，世界公司於短期即可獲利一倍以上，
    又何會將所購買之美國世界公司股票均對外販售等節資為論
    據。
三、按犯罪事實應依證據認定之，無證據不得認定其犯罪事實，
    又不能證明被告犯罪者，應諭知無罪之判決，刑事訴訟法第
    154 條第2 項、第301 條第1 項定有明文。刑事訴訟法上所
    謂認定犯罪事實之證據，係指足以認定被告確有犯罪行為之
    積極證據而言，如未能發現相當證據或證據不足以證明，自
    不能以推測或擬制之方法，以為裁判基礎，最高法院29年上
    字第3105號及40年臺上字第86號分別著有判例。且刑事訴訟
    上證明之資料，無論其為直接或間接證據，均須達於通常一
    般之人均不致有所懷疑，而得確信其為真實之程度，始得據
    為有罪之認定，若其關於被告是否犯罪之證明未能達此程度
    ，而有合理懷疑之存在，致使無從形成有罪之確信，根據「
    罪證有疑，利於被告」之證據法則即不得遽為不利被告之認
    定，亦有最高法院76年度台上字第4986號判例可稽。次按刑
    法第339 條第1 項之詐欺取財罪，係以行為人意圖為自己或
    第三人不法之所有，以詐術使人將本人或第三人之物交付，
    為其構成要件，如行為人並無不法所有之意圖，或不具詐欺
    之故意，或並未施用詐術，即與該罪之構成要件有間。
四、被告及辯護人之辯解要旨：
（一）被告乙○○部分：
      被告乙○○所販售之美國世界公司股票為真正之股票，
      且均以相當之市價販售。告訴人均可透過合法查詢管道確
      認。
      美國世界公司是獨立美國公司，並於美國NASDAQ網站登
      記之公司，可在美國及海外募資，所發行之股票是經由
      Holliday Stock Transfer,Inc印製並編號，為正常經營
      之公司。
      92年7 月1 日美國世界信息科技股份有限公司委託被告
      乙○○代理於台灣地區辦理分散股權事宜，並立有協議書
      。
      被告乙○○確有查詢相關產業之同類股價，比較其等間
      之股價及EPS 值，確認有增值空間。伊係依據專業知識預
      測購買美國世界公司可獲取利益，始推薦告訴人購買。告
      訴人均可自行上網查詢股價變動。
      被告乙○○販售之美國世界公司與亥○○等3 人涉案部
      分之台灣世界公司，並無關聯。公訴人所提出之電話簿，
      不足以證明被告與楊氏三兄弟有共犯關係。
      被告所販賣之股票為原始增資股即所謂IPO ，依美國證
      券法規144 條，必須於一定期間內不得公開販售（俗稱鎖
      碼期間），本案告訴人係對此一鎖碼期間之誤解。
（二）被告甲○○部分：
  　　辯稱：伊僅在鴻林公司負責行政工作，並未與告訴人等人
      接觸，亦即伊並未推銷、販售美國世界公司股票，即無從
      事證券業務、詐欺取財等行為等語。
（三）被告午○○部分：
      辯稱：鴻林公司業務均由其妻乙○○負責，伊並未向告訴
      人推銷、販售股票，且伊於93年間均在監執行，亦無從參
      與公司業務等語
五、本院之判斷：
（一）被告甲○○並無任何販售股票之事實：
      (1)公訴人就被告甲○○涉嫌販售股票之證據，無非僅有被
        告甲○○本人於偵訊中之自白「（你有無叫被害人來購
        買世界訊息的股票？）有，因為是乙○○叫我傳達這訊
        息給投資人」等語資為論據。惟查，被告甲○○堅決否
        認曾為上開供述，經本院勘驗該次偵訊筆錄結果，實情
        應為：「檢察官問：你有沒有叫被害人來購買世界公司
        的股票？答：沒有，因為我之前完全跟這些人都不認識
        」。「問：人家怎麼說你說要增資，叫他們要買股票？
        答：這個增資的訊息是他們在購買了之後，後面李總告
        訴我，因為當初他們這些人來買的時候，這些都是告訴
        她說他們不會上網，我只是跟他們講怎麼上網，我跟他
        們的接觸僅僅於此」，「問：你有沒有跟人家說增資，
        叫人家要來買股票？答：有（另一女子插話稱：傳達訊
        息而已）」，「問：為何要這樣講？答：因為這個訊息
        是世界訊息公司告訴乙○○，乙○○請我傳達給這些投
        資人」等語，此有本院勘驗筆錄附卷可參（見本院卷第
        597頁），足見公訴人所指被告甲○○之自白與其真意
        似有出入。
      (2)且按，被告之自白，不得作為有罪判決之唯一證據，仍
        應調查其他必要之證據，以察其是否與事實相符。刑事
        訴訟法第156 條第2 項著有明文。稽之本案告訴人除丙○○外，無一人提及被告甲○○曾向渠推銷、鼓吹購買
        股票，證人癸○○、巳○○○、申○○均證稱未與其接
        觸；證人謝朝詮、未○○、戊○○、丑○○、玄○○○
        均證稱：買股票前未見過被告甲○○；證人丁○○、地
        ○○、卯○○均證稱：被告甲○○並未向渠推銷等語。
        則被告甲○○既無推銷、鼓吹他人購買股票，自無任何
        施用詐術之詐欺行為可言。而證人丙○○所謂被告甲○○有於上課中鼓吹購買股票云云，核與其餘證人大相逕
        庭，果被告甲○○確曾於上課中鼓吹云云，何以僅其一
        人聽見？其情已堪置疑。況且證人丙○○為本案主要販
        售股票者即卯○○之「下線」（詳如後述），與被告之
        利害相左，益見其證詞尚難遽採。
      (3)復按，所謂「證券業務」，依據證券交易法第15條之立
        法解釋，應指「一、有價證券之承銷及其他經主管機關
        核准之相關業務。二、有價證券之自行買賣及其他經主
        管機關核准之相關業務。三、有價證券買賣之行紀、居
        間、代理及其他經主管機關核准之相關業務。」，因此
        公訴人以被告甲○○於各該告訴人購入美國世界公司股
        票後，嗣後通知告訴人攜帶股票前來公司辦理解碼，而
        認此部分亦屬同法第44條第1 項之規範範圍，似有誤會
        。
      (4)綜上所述，被告甲○○既未為任何販售股票等經營證券
        業務之行為，應認其所辯僅擔任鴻林公司之行政工作乙
        節，堪可採信。準此，被告甲○○並無任何刑法第340
        條之「詐欺」、公司法第19條第2 項、第1 項之「經營
        業務」、違反證券交易法第44條第1 項、第175 條第1
        項之「經營證券業務」等構成要件行為，自不應以上開
        罪刑相繩。
（二）本件被告乙○○、午○○販售者為正常經營之美國世界公
      司股票：
      (1)查美國世界公司係於2001年12月27日，依美國內華達州
        法律，組織設立旅行業務公司，名稱為EZ Travel,Inc
        ﹐主要營業項目，為提供旅行代辦聯繫的商業服務，嗣
    　　於2003年1 月3 日開始與在台灣之台灣世界資訊技術公
        司協議併購，並於2003年2月13日將EZ Travel,Inc 更
        名為World Information Technology,Inc即美國世界訊
        息公司。而美國世界公司為繳稅正常之公司，並係於美
        國NASDAQ網站登錄之獨立公司，依據美國證管會發行股
        票依據，可以在美國及海外募資等節，業據證人即該公
        司執行長（CEO）Parashar J.Patel於本院審理中到庭
        證述明確（見本院卷第676頁），並有其簽署、確認無
        訛之聲明文件、內華達州依法繳稅正常證明書各1份在
        卷可稽（見本院卷第499至574頁）。本院依據辯護人提
        出之查證方式，亦確於美國NASDAQ網站上查得World
        Information Technology,Inc之相關資料（見本院卷第
        342頁）。
      (2)又被告乙○○、午○○居間、販售之美國世界公司股票
        均係該公司真正之股票，亦據證人Parashar J.Patel證
        述無訛，並為公訴人所不爭執。
（三）被告乙○○、午○○出售之美國世界公司股票與楊氏三兄
      弟無關：
      (1)按刑事訴訟法第161 條第1 項規定：檢察官就被告犯罪
        事實，應負舉證責任，並指出證明之方法。惟公訴人就
        其所指被告3 人與楊氏三兄弟係「同一犯罪集團」之指
        述，除提出被告乙○○個人電話簿中記載有楊氏三兄弟
        之電話外，別無其他證據佐證，就渠等究竟有何犯意聯
        絡、行為分擔未置一詞，核諸前揭規定，應認舉證尚有
        不足。
      (2)查美國世界公司與楊氏三兄弟主導之台灣世界公司協議
        併購後，因美國世界公司發現楊氏三兄弟以內線交易方
        式取得美國世界公司股票，即將渠等取得之股票註銷，
        並報告美國證交會；又美國世界公司為求分散股權，乃
        於92年7 月1 日委託被告乙○○代理於台灣地區辦理分
        散股權事宜（此有雙方簽立之協議書可稽，見本院卷第
        38頁），依據該協議書，乃由被告乙○○將募得之股款
        直接匯款至美國世界公司，並提供名單，美國世界公司
        即交由代銷公司製作股票，完成後再將股票寄給被告乙○○5，因此被告乙○○認購之美國世界公司股票與楊
        氏三兄弟均無關等節，業據證人Parashar J.Patel證述
        明確（見本院卷第675至682頁）。已見被告乙○○認購
        之美國世界公司股票乃基於其本人與美國世界公司之協
        議行為，要與楊氏三兄弟並無關係。
      (3)參諸台灣桃園地方法院檢察署檢察官就楊氏三兄弟提起
        公訴之93年度偵字第10195 號起訴書中（見本院卷第36
        9 頁），並未論述渠等與本案被告3 人有何犯意聯絡、
        行為分擔，而認定渠等為共犯關係。且依據該起訴書之
        記載，楊氏三兄弟係以假借應徵公司行政員工名義在報
        紙上刊登求才廣告，再利用員工職前訓練之機會，以不
        實之公司利多消息、績效壓力、晉升公司幹部誘因等方
        式，販售旗下之台灣世界公司股票，並鼓吹投資者將台
        灣世界公司股票轉換成美國世界公司股票等方式詐騙投
        資者，惟觀諸該案與公訴人所指被告乙○○等人所涉及
        之本案犯罪手法明顯不同，且楊氏三兄弟販售者為渠等
        旗下之台灣世界公司股票，被告乙○○販售者則為正常
        經營之美國世界公司股票，據此亦難認定被告乙○○、
        午○○與楊氏三兄弟有何共犯關係。
      (4)又被告乙○○自2003年2 月20日起，至2004年6 月30日
        止，前後共匯款美金67萬元，用以投資認購美國世界公
        司（及其前身EZ Travel,Inc）之 股票，此據證人Para
        shar J.Patel於本院審理中證述明確（見本院卷第676
        頁），並有其簽署、確認之聲明書1 份在卷可稽（見本
        院卷第499 頁）。此部分並有被告乙○○以其個人名義
        ，匯款至美國世界公司購買股票之匯款單2 紙附卷可稽
        （見本院卷第106 、107 頁）。而美國世界公司於收受
        匯款後，即將乙○○名義之記名股票郵遞來台，此亦有
        飛達快遞公司郵寄之信件1 份扣案可佐（見本院卷第
        474 頁），該信件經本院拆封勘驗結果：其內所裝存之
        美國世界公司股票，確實記載「LEE WEN-HSUAN 」之名
        義，股數則為227,741 股，亦徵證人Parashar J.Patel
        上開證述應無虛妄。
      (5)綜上益見被告乙○○、午○○販售之美國世界公司股票
        與楊氏三兄弟販售之台灣世界公司股票，二者並不相同
        ，亦無任何證據證明渠等有共犯之關係。
（四）被告乙○○、午○○並無施用詐術：
      (1)依據本案全體證人即告訴人之證述，渠等均係卯○○之
        親友，或透過親友輾轉介紹，始購買美國世界公司股票
        ，而居間鼓吹者亦係卯○○，或其「下線」寅○○，例
        如證人丁○○（卯○○之姨丈）證述：係卯○○向其遊
        說並說明購買之價錢，並稱「我相信她」（見本院卷第
        631 頁）；證人彭秋謹（卯○○之姐）證述：卯○○遊
        說其可購買得益公司之股票（見本院卷第647 頁）；證
        人己○○（卯○○之友人）證述：係卯○○稱有不錯的
        投資案，並邀其至公司（見本院卷第649 頁）；證人宇
        ○○○（卯○○推銷化妝品之客戶）證述：卯○○一直
        鼓勵伊買，所以伊向彭購買（見本院卷第652 頁）；證
        人玄○○○（卯○○介紹其妹至鴻林公司上班）證述：
        伊妹妹稱利潤不錯，卯○○即來向其遊說（見本院卷第
        654 頁）；證人庚○○（卯○○之鄰居）證述：卯○○
        稱鴻林公司很好，而且其本身在該公司任職，並拿資料
        向其介紹（見本院卷第690 頁）；證人謝朝詮（卯○○
        推銷美容產品之客戶）證述：係卯○○向其介紹，並稱
        半年會漲一倍（見本院卷第834 頁）；證人巳○○○（
        與卯○○之母親為鄰居）證述：係卯○○之母親向其遊
        說，並主動帶伊至公司，「我看卯○○媽媽的面子」而
        購買（見本院卷第645 頁）；證人寅○○（卯○○之友
        人）證述：卯○○向其介紹乙○○是伊同學，人很老實
        （見本院卷第839 頁）；證人未○○、丑○○（寅○○
        友人）證述：係寅○○向渠等遊說（見本院卷第691 、
        693 頁）；證人戊○○證述：係未○○邀其購買等語（
        見本院卷第692 頁）。又寅○○係透過卯○○之引薦進
        入鴻林公司，寅○○再吸收丙○○（及其太太楊海梅）
        為其下線，渠等推銷購買股票均可從中層層抽取佣金之
        情，亦據證人卯○○證述明確。綜上足見上開告訴人均
        係卯○○之人脈關係，而渠等之所以向被告乙○○購買
        股票，實際上均係基於對卯○○（及其下線寅○○、丙○○）之信任關係，並係透過卯○○（及其下線寅○○
        、丙○○）之大力遊說、鼓吹而購買，應堪認定。
      (2)又上開證人中，未○○、戊○○、丑○○均證稱於購買
        股票前從未見過被告乙○○、午○○；而證人巳○○○
        、宇○○○、天○○、申○○、地○○、謝朝詮、均一
        致證述被告乙○○、午○○2 人並未向渠等推銷購買股
        票。證人丁○○、子○○雖稱見過乙○○、午○○2 人
        ，然就其接觸內容卻僅泛稱：因見被告2 人老實，而相
        信云云；至於其餘證人固然證稱被告2 人有向渠等保證
        「半年漲一倍」云云。惟查，證人Parashar J.Patel於
        本院審理中證稱：「在商業交易上都知道會做未來預測
        ，當時公司的競爭力跟另外兩家相當的公司都是有一樣
        強的競爭力，依據當時競爭力預測，的確可以像乙○○
        講的那樣」，並稱：於其任內公司股價確曾漲至1 股美
        金7 元，投資人並可低價配股攤低。然因2004年底原本
        預期可完成之重要合約未簽成，又爆發楊氏三兄弟事件
        ，才造成籌資困難，「我想台灣投資人懷疑乙○○是過
        慮了，我跟乙○○往來的情形，他還蠻清白乾淨的」等
        語（見本院卷第682 至685 頁），已足證明被告乙○○
        、午○○縱有上開言詞，亦屬其本人個人信念對於美國
        世界公司之預估，尚難認為空穴來風、憑空捏造。況且
        ，公司募資或居間推銷股票，目的在吸引投資者購買，
        自有擘劃遠景、樂觀預測之必要，在一定範圍內應得容
        許以廣告行銷方式吸引大眾。本院以為，以國內股市蓬
        勃發展之情況及投資理財觀念普及之程度，一般人均能
        瞭解投資風險之概念，即獲利高，相對風險必然增加，
        加以如附表所示之證人多有購買國內股票經驗，而觀諸
        證人卯○○稱：伊在國內股市賠了很多錢等語；證人子
        ○○更係執業律師等節，美國世界公司股價並有公開之
        查詢管道，各該投資人基於公開資料，應有相當之判斷
        能力。因認被告2 人縱有所謂「半年漲一倍」之說詞，
        仍難遽認必屬施行詐術方式。
      (3)再者，證人卯○○、寅○○、丙○○證稱：被告乙○○
        、午○○係以「IPO 流程圖」（見本院卷第866 頁）說
        明「創投介入後半年漲一倍」之方式施詐。然稽之該所
        謂「IPO 流程圖」，根本未見任何公司名稱、股價、日
        期，何以依據該流程圖即可認定美國世界公司股票必於
        半年後漲一倍？又該等證人同時證稱：知悉該股票需鎖
        碼180 天（或半年），何以鎖碼期間，創投仍得介入，
        亦難理解。本院認為該3 位證人均非智識程度低下之人
        ，並多所涉獵國內股市，並為本案多數告訴人購買股票
        之引薦者，有關股票、股市之知識自然豐富，豈可能因
        此拙劣之「詐術」所騙，因此被告乙○○、午○○否認
        曾保證「半年漲一倍」之辯詞，尚非無可採信。
      (4)復查，本件如附表證人購入之美國世界公司股票，依據
        美國證券法令之規定，確有鎖碼2 年（自發行日起算）
        之限制，惟購買1 年後即得提出申請解碼，而持有鎖碼
        股票之投資人雖無法於公開市場交易，然仍得私下轉讓
        ；而被告乙○○確已向美國世界公司提出解碼之要求，
        作業時間約2 至4 個月等節，亦據證人ParasharJ.Pate
        l 證述明確（見本院卷第685 頁）。稽之證人癸○○、
        彭秋謹、卯○○、申○○、地○○亦明確證稱知悉該鎖
        碼規定，因此公訴人所指被告以鎖碼方式藉故拖延使告
        訴人無法轉售該股票乙節，似有誤會。
      (5)本案之告訴人均係卯○○之人脈關係，並多由其親自遊
        說已如前述。而本院開庭時，告訴人亦多與卯○○一同
        搭車到院，且證人多證稱係由卯○○通知渠等前往警局
        「備案」。稽之渠等之警訊筆錄內容如出一轍，證人未
        ○○證述：「我是第一個上去備案，我坐在警察旁邊，
        我卻發現我還沒有開口被問話，裡面的問答都已經打好
        了，只是修改個人資料而已，及購買時間、價款，說乙○○跟我推銷這段都不是我說的，我在簽名時沒有去把
        內容逐字去看，員警也沒有告訴我這樣是要告人家的，
        我沒有一頁一頁去看內容，只有在末頁簽名，因為我想
        在螢幕上我看到他把我個人資料、公司名稱都修正了，
        我沒有去料到後面還有一大段內容」、「我真的很驚訝
        ，為何我會告人家。」，證人戊○○證述：「我近視眼
        ，根本看不到螢幕寫什麼東西，就印出來去影印，還罵
        我那麼笨，所以我根本沒看內容就簽名了，我接到傳票
        還嚇一跳打電話去問未○○。」等語（見本院卷第698
        頁），而相同情形者包括巳○○○、宇○○○、丁○○
        、彭秋謹均證稱並未看筆錄內容，證人地○○證稱：警
        員很兇，筆錄內容均非其本意，證人謝朝詮亦證稱：伊
        並未陳述被告「藉故鎖單」云云，足見上開告訴人之警
        詢筆錄可信性甚低，則公訴人援引上開告訴人之警詢筆
        錄資為追訴被告之證據，似嫌未洽。
      (6)再查被告乙○○、午○○、甲○○3人前因販售「昕穎
        企業股份有限公司」、「亞太醫療器材科技股份有公司
        」之未上市股票遭警方移送涉犯詐欺罪嫌，惟經檢察官
        查明後認：告訴人對股票之市價應有認識，況股票市
        價之取得係公開且非難事，告訴人決定買進何種股票，
        有自由決定之權，難謂被告有何施用詐術之可能；被
        告乙○○均有交付所買公司之股票，難認有何不法所有
        之意圖；被告係股票經銷商，告訴人就經手買賣之股
        票亦賺取佣金，而所發行股票之公司嗣後之解散乃無法
        預知之事，難僅憑事後之事實，即認定被告於行為之初
        即有詐欺之犯意；告訴人辛○○等人被告並不認識，
        係經另一告訴人周卿雲之仲介，才向被告買進股票等情
        ，而為不起訴處分確定，此有該不起訴處分書1紙在卷
        可稽（見本院卷第465頁）。參酌該不起訴處分書所記
        載之事實與本案情節大同小異，則公訴人就相類之案件
        竟為完全相反之認定，顯然破壞被告對於該不起訴處分
        書之信賴，亦有不當。
（五）綜上所述，被告乙○○、午○○、甲○○所為與詐欺取財
      之犯罪構成要件尚有未合，另被告甲○○亦無任何以公司
      名義經營業務之行為，或經營證券業務之行為，不能論以
      公訴人所指上開罪責。就被告甲○○部分應為無罪之諭知
      ，至於被告乙○○、午○○部分，因公訴人認此部分與前
      開論罪科刑部分有裁判上一罪之牽連犯關係，爰不另為無
      罪之諭知。
據上論斷，應依刑事訴訟法第299 條第1 項前段、第301 條第1
項，公司法第9 條第1 項、第19條第2 項、第1 項，證券交易法
第179 條、第175 條、第44條第1 項，刑法第11條前段、第28條
、第55條、第41條第1 項前段，罰金罰鍰提高標準條例第1 條前
段、第2 條，判決如主文。
本案經檢察官張尹敏到庭執行職務。
中　　華　　民　　國　　94　　年　　7 　　月　　25　　日
                刑事第六庭  審判長  法  官　林　孟　宜
                                    法  官　蔡　寶　樺
                                    法  官　陳　永　來
上正本證明與原本無異。
如不服本判決，應於判決送達後10日內向本院提出上訴狀（應抄
附繕本）。
                                    書記官  劉　霜　潔
中　　華　　民　　國　　94　　年　　7 　　月　　25　　日
附錄本案論罪科刑法條全文
公司法第9條
公司應收之股款，股東並未實際繳納，而以申請文件表明收足，
或股東雖已繳納而於登記後將股款發還股東，或任由股東收回者
，公司負責人各處5 年以下有期徒刑、拘役或科或併科新臺幣
 50 萬元以上250 萬元以下罰金。
有前項情事時，公司負責人應與各該股東連帶賠償公司或第三人
因此所受之損害。
第 1 項裁判確定後，由檢察機關通知中央主管機關撤銷或廢止其
登記。但裁判確定前，已為補正或經主管機關限期補正已補正者
，不在此限。
公司之設立或其他登記事項有偽造、變造文書，經裁判確定後，
由檢察機關通知中央主管機關撤銷或廢止其登記。
公司法第19條
未經設立登記，不得以公司名義經營業務或為其他法律行為。
違反前項規定者，行為人處一年以下有期徒刑、拘役或科或併科
新臺幣十五萬元以下罰金，並自負民事責任；行為人有二人以上
者，連帶負民事責任，並由主管機關禁止其使用公司名稱。
證券交易法第44條（營業之許可及分支機構設立之許可等）
證券商須經主管機關之許可及發給許可證照，方得營業；非證券
商不得經營證券業務。
證券商分支機構之設立，應經主管機關許可。
外國證券商在中華民國境內設立分支機構，應經主管機關許可及
發給許可證照。
證券商設置標準及管理規則，由主管機關定之。
證券交易法第175 條
違反第十八條第一項、第二十二條、第二十八條之二第一項、第
四十三條第一項、第四十三條之一第二項、第三項、第四十三條
之五第二項、第三項、第四十三條之六第一項、第四十四條第一
項至第三項、第六十條第一項、第六十二條第一項、第九十三條
、第九十六條至第九十八條、第一百十六條、第一百二十條或第
一百六十條之規定者，處二年以下有期徒刑、拘役或科或併科新
臺幣一百八十萬元以下罰金。
證券交易法第  179 條
法人違反本法之規定者，依本章各條之規定處罰其為行為之負責
人。
附表：
┌─┬───┬────────┬─────┬──────┐
│編│被害人│所購之未上市股票│購買日期  │  付款方式  │
│號│      │及股數、金額    │          │            │
├─┼───┼────────┼─────┼──────┤
│1 │丁○○│I世界信息科技股│92.7.21 付│以匯款方式匯│
│  │      │  份有限公司股票│140 萬、  │入乙○○富邦│
│  │      │  2張共3萬股    │92. 7.30付│商業銀行中壢│
│  │      │II得益公司股票1 │140 萬、  │分行，帳號：│
│  │      │  張2千股       │92.9.17 付│000000000000│
│  │      │金額：新台幣（下│145 萬、  │00          │
│  │      │      同）505 萬│92.12.9 付│            │
│  │      │      元        │50萬      │            │
├─┼───┼────────┼─────┼──────┤
│2 │壬○○│世界信息科技股份│92.6月底  │以匯款方式匯│
│  │      │有限公司股票2 張│          │入乙○○中國│
│  │      │共2 千股金額：29│          │信託商業銀行│
│  │      │萬元            │          │城中分行，帳│
│  │      │                │          │號：00000000│
│  │      │                │          │4272        │
├─┼───┼────────┼─────┼──────┤
│3 │子○○│I世界信息科技股│92.7.23、 │以匯款方式匯│
│  │      │  份有限公司股票│92.8.13   │入乙○○富邦│
│  │      │  2張共4千股    │          │商業銀行中壢│
│  │      │II得益公司股票1 │          │分行，帳號：│
│  │      │  張1萬股       │          │000000000000│
│  │      │金額：118萬元   │          │00          │
│  │      │                │          │            │
├─┼───┼────────┼─────┼──────┤
│4 │癸○○│世界信息科技股份│92.8.18 付│以匯款方式匯│
│  │      │有限公司股票2 張│56萬、    │入乙○○中國│
│  │      │共8千股金額：96 │92.11.19付│信託商業銀行│
│  │      │萬元            │40 萬     │城中分行，帳│
│  │      │                │          │號：00000000│
│  │      │                │          │4272        │
├─┼───┼────────┼─────┼──────┤
│5 │馮林彩│I世界信息科技股│92.8.20付 │以匯款方式匯│
│  │丹    │  份有限公司股票│28萬      │入乙○○中國│
│  │      │  1張共2千股    │92.7.25付 │信託商業銀行│
│  │      │II得益公司股票1 │14萬      │城中分行，帳│
│  │      │  張2千股       │          │號：00000000│
│  │      │共計金額：42萬元│          │4272，金額42│
│  │      │                │          │萬元        │
├─┼───┼────────┼─────┼──────┤
│6 │辰○○│世界信息科技股份│92.8月、  │以匯款方式匯│
│  │      │有限公司股票1 張│10月      │入乙○○中國│
│  │      │共8 千股金額：  │          │信託商業銀行│
│  │      │96 萬元         │          │城中分行，帳│
│  │      │                │          │號：00000000│
│  │      │                │          │4272        │
│  │      │                │          │            │
├─┼───┼────────┼─────┼──────┤
│7 │己○○│世界信息科技股份│92.8月    │開立一張10萬│
│  │      │有限公司股票2 張│          │元的支票，另│
│  │      │共2 千股金額：28│          │以匯款方式匯│
│  │      │萬元            │          │出18萬元，帳│
│  │      │                │          │號：013250  │
│  │      │                │          │00000000    │
├─┼───┼────────┼─────┼──────┤
│8 │戴林龍│世界信息科技股份│92.8月    │以匯款方式由│
│  │英    │有限公司股票三張│          │建華銀行帳戶│
│  │      │共2 萬股        │          │分別匯出1 百│
│  │      │金額：215萬元   │          │萬元、87萬元│
│  │      │      美金8千元 │          │、28萬元等3 │
│  │      │                │          │筆至乙○○之│
│  │      │                │          │帳戶，帳號：│
│  │      │                │          │000000000000│
│  │      │                │          │00，及美金8 │
│  │      │                │          │千元現金交予│
│  │      │                │          │乙○○      │
├─┼───┼────────┼─────┼──────┤
│9 │宙○○│世界信息科技股份│92.11.4   │以匯款方式匯│
│  │      │有限公司股票1 張│          │入乙○○中國│
│  │      │共1 千股金額：13│          │信託商業銀行│
│  │      │萬元            │          │城中分行，帳│
│  │      │                │          │號：00000000│
│  │      │                │          │4272        │
├─┼───┼────────┼─────┼──────┤
│10│鍾劉月│世界信息科技股份│92.8.18 付│以匯款方式匯│
│  │英    │有限公司股票6 張│56萬，另20│入乙○○中國│
│  │      │共6 千股金額：76│萬匯至彭春│信託商業銀行│
│  │      │萬元            │媛帳戶以佣│城中分行，帳│
│  │      │                │金抵付股款│號：00000000│
│  │      │                │          │4272        │
├─┼───┼────────┼─────┼──────┤
│11│卯○○│世界信息科技股份│92.8月、10│均以佣金抵繳│
│  │      │有限公司股票1 張│月        │股款        │
│  │      │共2 萬4 千股金額│          │            │
│  │      │：288萬元       │          │            │
├─┼───┼────────┼─────┼──────┤
│12│寅○○│世界信息科技股份│92.9月    │以工作的佣金│
│  │      │有限公司股票1 張│          │抵付        │
│  │      │共1 千股金額：14│          │            │
│  │      │萬5千元         │          │            │
│  │      │                │          │            │
├─┼───┼────────┼─────┼──────┤
│13│庚○○│I世界信息科技股│92.8.11 付│以匯款方式匯│
│  │      │  份有限公司股票│28萬、11. │入乙○○富邦│
│  │      │  3張共6千股    │19 付45萬 │商業銀行中壢│
│  │      │  金額：110 萬元│，餘款由彭│分行，帳號：│
│  │      │II得益公司股票6 │春媛以佣金│000000000000│
│  │      │  千股          │抵繳      │00          │
│  │      │金額：共73萬元  │          │            │
│  │      │                │          │            │
├─┼───┼────────┼─────┼──────┤
│14│未○○│世界信息科技股份│92.10月   │以現金支票方│
│  │      │有限公司股票1 張│          │式將購買股票│
│  │      │共4 千股金額：58│          │之款項匯給李│
│  │      │萬元            │          │雯萱        │
├─┼───┼────────┼─────┼──────┤
│15│丑○○│世界信息科技股份│92.9.25 與│            │
│  │      │有限公司股票1 張│寅○○合購│            │
│  │      │共1千股金額：15 │20萬，9 萬│            │
│  │      │萬5千元         │元以其佣金│            │
│  │      │                │抵繳      │            │
├─┼───┼────────┼─────┼──────┤
│16│謝朝詮│世界信息科技股份│92.11月底 │以4張支票支 │
│  │      │有限公司股票2 張│          │付          │
│  │      │共2 千股金額：25│          │            │
│  │      │萬元            │          │            │
│  │      │                │          │            │
│  │      │                │          │            │
├─┼───┼────────┼─────┼──────┤
│17│戊○○│世界信息科技股份│92.11月底 │以現金支票方│
│  │      │有限公司股票2 張│          │式支付      │
│  │      │共2 千股金額：29│          │            │
│  │      │萬元            │          │            │
├─┼───┼────────┼─────┼──────┤
│18│丙○○│世界信息科技股份│92.12 月、│以匯款方式匯│
│  │      │有限公司股票7 張│93.3月    │入乙○○中國│
│  │      │共7 千股金額：  │          │信託商業銀行│
│  │      │102 萬15五千元  │          │城中分行，帳│
│  │      │                │          │號：00000000│
│  │      │                │          │4272        │
├─┼───┼────────┼─────┼──────┤
│19│天○○│世界信息科技股份│93年6月   │以匯款方式匯│
│  │      │有限公司股票1 萬│          │入乙○○中國│
│  │      │2 千股金額：27萬│          │信託商業銀行│
│  │      │5千元           │          │城中分行，帳│
│  │      │                │          │號：00000000│
│  │      │                │          │4272        │
└─┴───┴────────┴─────┴──────┘
